# PPP 分包会计处理，请教陈版

提问人：ZCZYGQQ 时间：2023-03-08 10:37:40
母公司中标了PPP项目，成立项目公司来实施。项目公司将土建工程分包给母公司，将工艺工程分包给子公司，土建和工艺单独公允定价，且工艺毛利率远高于土建。现判断项目公司的代理人。母公司和子公司分别按照投入法确认收入。疑问是：因分包的两部分毛利率不一样，合并层面是否需要站在合并层面重新计算投入法收入。 1 ）若重新算，则工艺部分可能没开工做，其毛利都可能被平均起来确认了。 2 ）若不重新算，合并层面是一项履约义务，但是确分开两项来算投入法，论述不合适。还请陈版意见。另外，项目公司判断为代理人合不合适。毕竟施工协调、开票、收款、对下招标等都是项目公司名义实施的。

回答人：chenyiwei
合并层面即使满足合同合并的条件，也不应针对不同的履约义务人为平衡其毛利率。如果在合并层面合并为一个合同，则该合同的总价还是应当在多项履约义务（如土建和工艺项目）之间按各自单独售价比例分配的，而单独售价在确定时其实隐含了不同履约义务具有不同的盈利能力。因此不同履约义务对应的毛利率有差异是合理的。
另外，在新收入准则下，即使是采用投入法计量履约进度，也不能人为平滑不同期间内的毛利水平，其关键的考虑因素是合同履约成本只有在符合准则第二十六条规定条件的情况下才可以递延（其中之一是“该成本增加了企业未来用于履行履约义务的资源”，即与未来的履约活动相关，可使得未来的履约活动从中受益。）